---
title: "Tarea2 - Comparación"
output: html_document
date: "2024-05-29"
autor: "Sebastián Cassone"
---

```{r setup, include=FALSE}
knitr::opts_chunk$set(echo = TRUE)
```

Se hará un estudio comparativo entre los tiempos antes de cambiar los STL de Set a Vector y después de cambiarlos. También antes y después de precalcular los vecinos durante la construcción del Clique.
Para esto se utiliza la Friedman para muestras correlacionadas.
```{r}
# Datos
instancia <- 1:12
datos_antes <- c(5285, 5269, 5273, 5284, 5297, 5280, 5526, 5829, 5574, 5909, 5570, 5706)
datos_vector <- c(894, 849, 836, 823, 826, 827, 806, 819, 801, 802, 836, 822)
datos_precalculo <- c(387, 360, 344, 339, 332, 324, 329, 342, 343, 337, 346, 338)

# Se dejan en un data.frame
datos <- data.frame(instancia = instancia, antes = datos_antes, vector = datos_vector, precalculo = datos_precalculo)
datos
```

Se verifican las condiciones:
1. La variable independiente debe ser categórica y tener dos o más niveles. En este caso, la variable independiente es categórica y tiene tres niveles: antes, vector y precalculo.
2. La variable de la variable independiente debe ser ordinal. En este caso, la variable independiente que es el tiempo de ejecución de los algoritmos es una variable continua.
3. Las observaciones son una muestra aleatoria de la población. En este caso, se asume que los datos son una muestra aleatoria de la población.

Se plantean las hipótesis:
- H0: No hay diferencias significativas entre los tiempos de ejecución de los algoritmos.
- Ha: Hay diferencias significativas por lo menos entre dos de los algoritmos.

Se calcula la Q de Cochran:
```{r}
# Se calcula la media de cada algoritmo
datos <- datos %>% pivot_longer(c(antes, vector, precalculo), names_to = "Algoritmo", values_to = "Tiempo")
# Se transforma a Factor instancia y Algoritmo
datos[["instancia"]] <- factor(datos[["instancia"]])
datos[["Algoritmo"]] <- factor(datos[["Algoritmo"]])

# Se aplica la prueba
prueba <- friedman.test(Tiempo ~ Algoritmo | instancia, data = datos)
print(prueba)
```

Con el p-value = 6.144e-06 es muchísimo menor a 0.05 por lo que se falla al rechazar la hipótesis nula y se acepta la hipótesis alternativa de que hay diferencias significativas por lo menos entre dos de los algoritmos.

Luego, se hace un análisis post-hoc para determinar que grupos poseen diferencias significativas.

```{r}
post_hoc <- pairwise.wilcox.test(datos$Tiempo, datos$Algoritmo, p.adjust.method = "bonferroni", paired = TRUE)
print(post_hoc)
```

Con los p-value obtenidos entre todos los grupos, podemos concluir con un 95% de confianza que existen diferencias significativas entre todos los tiempos.